臺灣高雄地方法院刑事判決　　　　　　　100年度易字第470號
公　訴　人　臺灣高雄地方法院檢察署檢察官
被　　　告　陳東和
上列被告因竊盜等案件，經檢察官提起公訴（100 年度偵字第86
05號、第9084號），嗣被告於本院準備程序進行中，就被訴事實
為有罪之陳述，經告知簡式審判程序之旨，並聽取檢察官及被告
之意見後，本院裁定改依簡式審判程序審理，並判決如下：
    主  文
陳東和犯竊盜罪，累犯，處有期徒刑伍月，如易科罰金，以新臺
幣壹仟元折算壹日。又犯竊盜罪，累犯，處有期徒刑陸月，如易
科罰金，以新臺幣壹仟元折算壹日，扣案鑰匙壹支，沒收之。又
犯不能安全駕駛動力交通工具罪，累犯，處有期徒刑肆月，如易
科罰金，以新臺幣壹仟元折算壹日。應執行有期徒刑壹年，如易
科罰金，以新臺幣壹仟元折算壹日，扣案鑰匙壹支，沒收之。
    事  實
一、陳東和前因竊盜案件，經本院以98年度簡字第1202號判決判
    處有期徒刑3 月確定，並於民國98年12月9 日縮刑期滿執行
    完畢。詎仍不知悔改，而為下列犯行：
  (一)於100年3 月5日凌晨2 時40分許，在位於高雄市新興區○○
    ○路38號之「快樂龍遊藝場」騎樓前，見錢雅惠所有之車牌
    號碼719-ESY 號重型機車1 輛，停放在該處且機車鑰匙未拔
    下，竟基於為自己不法所有之意圖，以該機車鑰匙發動引擎
    之方式，徒手竊取該機車，得手後以為代步之用。嗣於同日
    凌晨5 時18分許，陳東和騎乘上開竊得之重型機車，行經高
    雄市三民區○○○路與博愛一路路口之中博高架橋橋下時，
    為警攔查，因無法交代機車來源，始悉上情。
  (二)於100年3月9 日中午12時許起，至同日晚間10時30分許，在
    高雄火車站附近，與友人共同飲用米酒約6 瓶後，步行至高
    雄市○○區○○路207 巷48號附近時，見陳郁婷所有，車牌
    號碼WDJ-781 號輕型機車停放該處，竟基於為自己不法所有
    之意圖，以其所有之機車鑰匙1 支，插入該機車鑰匙孔發動
    引擎之方式，徒手竊取該機車。得手後，明知其飲酒後已達
    不能安全駕駛動力交通工具之狀態，仍騎乘上開機車逃離現
    場。嗣於100 年3 月10日凌晨0 時10分許，陳東和騎乘上開
    機車行經高雄市三民區○○○路237 號前，因酒後注意力不
    佳，與王振德所駕駛之車牌號碼685-XH號營業用大客車發生
    交通事故，經警據報前往處理，測得其吐氣所含酒精成分，
    已達每公升1.01毫克，並扣得鑰匙1 支，始悉上情。
二、案經高雄市政府警察局三民第一分局報請臺灣高雄地方法院
    檢察署檢察官偵查起訴。
    理  由
一、本案被告陳東和所犯係死刑、無期徒刑、最輕本刑為3 年以
    上有期徒刑以外之罪，其於準備程序就前揭被訴事實為有罪
    之陳述，經告知簡式審判程序之旨，並聽取其與公訴人之意
    見後，本院認無不得或不宜改依簡式審判程序進行之處，爰
    依刑事訴訟法第273 條之1 第1 項、第284 條之1 規定，裁
    定進行簡式審判程序，合先敘明。
二、訊據被告對前揭犯罪事實於本院審理中均坦承不諱（參本院
    卷第34頁），核與證人錢雅惠、陳郁婷、王振德如於警詢中
    所證相符，並有搜索扣押筆錄、扣押物品目錄表、贓物認領
    保管單、高雄市政府警察局車輛協尋電腦輸入單、車輛詳細
    資料報表、失車- 案件基本資料詳細畫面報表、酒精測定紀
    錄表、刑法第185 條之3 案件觀察紀錄表、高雄市政府警察
    局舉發違反道路交通管理事件通知單、道路交通事故現場圖
    、談話紀錄表、事故調查表及現場照片在卷可憑，另有鑰匙
    1 支扣案可證。足認被告之自白與事實相符，本件事證明確
    ，被告犯行已堪認定，應依法論科。
三、核被告就事實一、(一)所為，係犯刑法第320 條第1 項之普通
    竊盜罪；就事實一、(二)所為，係犯刑法320 條第1 項之普通
    竊盜罪及同法第185 條之3 公共危險罪。所犯上開3 罪，犯
    意各別，行為互異，應予分論併罰。被告有如事實欄所載之
    犯罪前科，有臺灣高等法院被告案紀錄表在卷可按，其於有
    期徒刑執行完畢後，5 年以內故意再犯本件有期徒刑以上之
    罪，均為累犯，均應依刑法第47條第1 項規定加重其刑。爰
    審酌被告有多次竊盜前科犯行，不思悔改依循正軌賺取財物
    ，竟僅為圖己代步使用之便，動輒竊取他人機車，造成被害
    人之權益受損，使社會治安益形敗壞，惡性非輕，又漠視政
    府宣導酒後不開車之政策，其於飲酒後酒精濃度呼氣值高達
    每公升1.01毫克，猶執意騎乘機車上路，除危及自身安全，
    且嚴重威脅路上其他人車之安全，惟慮其於犯後已坦承犯行
    ，態度尚可，且竊取之機車於查獲當時業已經被害人領回，
    酒醉駕車之時間亦甚短暫等一切情狀，分別量處如主文所示
    之刑並諭知易科罰金之折算標準，併定其應執行之刑及易科
    罰金之折算標準，以資儆懲。扣案鑰匙1 支，係被告所有為
    事實一、(二)所示竊盜犯行所用之物，業據被告於本院陳述明
    確（參本院卷第37頁），爰依刑法第38條第1 項第2 款、第
    3 項規定宣告沒收之。
據上論斷，應依刑事訴訟法第284 條之1 、第299 條第1 項前段
，刑法第320 條第1 項、第185 條之3 第47條第1 項、第41條第
1 項前段第8 項、第38條第1 項第2 款、第3 項、第51條第5 款
，刑法施行法第1 條之1 ，判決如主文。
本案經檢察官劉慕珊到庭執行職務。
中    華    民    國   100    年    4     月    25    日
                  刑事第十四庭    法  官   林揚奇
以上正本證明與原本無異。
如不服本判決應於收受本判決後10日內向本院提出上訴書狀，並
應敘述具體理由，如未敘述上訴理由者，應於上訴期間屆滿後20
日內補提理由書狀於本院（均須按他造當事人之人數附繕本）「
切勿逕送上級法院」。
中    華    民    國   100    年    4     月    25    日
                                  書記官   何明昌
附錄法條：
中華民國刑法第320條
 (普通竊盜罪、竊佔罪)
意圖為自己或第三人不法之所有，而竊取他人之動產者，為竊盜
罪，處五年以下有期徒刑、拘役或5 百元以下罰金。
意圖為自己或第三人不法之利益，而竊佔他人之不動產者，依前
項之規定處斷。
前二項之未遂犯罰之。
中華民國刑法第185條之3
服用毒品、麻醉藥品、酒類或其他相類之物，不能安全駕駛動力
交通工具而駕駛者，處1 年以下有期徒刑、拘役或科或併科15萬
元以下罰金。